臺灣宜蘭地方法院刑事判決　　　　　　100年度交簡上字第6號
上　訴　人　臺灣宜蘭地方法院檢察署檢察官
被　　　告　高鴻文
上列上訴人因過失傷害案件，不服本院簡易庭第一審判決（聲請
簡易判決處刑案號：臺灣宜蘭地方法院檢察署99年度偵字第2749
號），提起上訴，本院管轄之第二審合議庭判決如下：
    主  文
原判決撤銷。
高鴻文犯業務過失傷害致人重傷罪，處有期徒刑陸月，如易科罰
金，以新臺幣壹仟元折算壹日。
    犯 罪 事 實
一、高鴻文受雇於「環安貨運公司」擔任貨車司機，為從事駕駛
    業務之人，其於民國99年02月05日11時20分許，駕駛車牌號
    碼4879-UZ號自用小貨車沿宜蘭縣宜蘭市○○○○○道路由南往
    北方向行駛，行經191甲線道路與東港路2巷無號誌、速限時
    速60公里之交岔路口（東港路2巷劃有倒等邊三角形之「讓
    路」禁制標誌，屬支道路口），應注意減速慢行，作隨時停
    車之準備，而當時天候晴、路面為柏油道路、無缺陷或障礙
    物、視距良好，並無不能注意之情事，詎其竟疏未注意，未
    減速反超速以時速70公里之速度貿然通過前開交岔路口。適
    有游薪樺駕駛車牌號碼6039-HA號自用小客車沿東港路2巷由
    東往西方向行駛，行經前開交岔路口，亦疏未停讓左側幹道
    由高鴻文所駕駛之自用小貨車先行，高鴻文見狀時，已閃避
    不及，其所駕駛之自用小貨車車頭撞擊游薪樺所駕駛自用小
    客車左側車身，游薪樺因此受有頭部外傷、多處肋骨骨折、
    兩側肩胛骨及腰椎骨骨折、下頷骨及左側鎖骨骨折、腰椎橫
    弓斷裂，並致左側偏癱、左上肢活動嚴重受限、左下肢需輔
    具助行、認知功能障礙等嚴重減損1肢以上機能及於身體健
    康重大不治之重傷害。高鴻文於肇事後停留現場，向趕至現
    場處理尚不知肇事者為何人之警員，自承其肇事，自首而接
    受裁判。
二、案經游薪樺訴由宜蘭縣政府警察局宜蘭分局報告臺灣宜蘭地
    方法院檢察署檢察官偵查起訴。
    理  由
一、按被告以外之人於審判外之陳述，雖不符刑事訴訟法第159
    條之1至第159條之4之規定，而經當事人於審判程序同意作
    為證據，法院審酌該言詞陳述或書面陳述作成時之情況，認
    為適當者，亦得為證據，刑事訴訟法第159條之5第1項定有
    明文。經查，下列所引被告高鴻文以外之人於審判外之言詞
    及書面陳述，雖屬傳聞證據，但檢察官及被告於本院審判期
    日中，均同意此部分之證據有證據能力，本院審酌上開證據
    資料製作時之情況，尚無違法不當及證明力明顯過低之瑕疵
    ，亦認為以之作為證據應屬適當，依前開刑事訴訟法第159
    條之5規定，認前揭證據資料均有證據能力。
二、訊據被告對於上揭事實坦承不諱，且據告訴人游薪樺指訴綦
    詳，並有道路交通事故調查報告表(一)、(二)、道路交通事故現
    場圖、肇事現場及車輛照片30幀、國立陽明大學附設醫院及
    財團法人羅許基金會羅東博愛醫院出具之診斷證明書在卷可
    稽。
三、按行車速度，依速限標誌之規定，無速限標誌者，行經無號
    誌之交岔路口，應減速慢行，作隨時停車之準備，道路交通
    安全規則第93條第1項第2款定有明文。被告為從事駕駛業務
    之人，自應注意遵守此等規定。而依卷附之道路交通事故調
    查報告表(一)及卷附照片所示，當時天候晴、路面為柏油道路
    、無缺陷或障礙物、視距良好，並無不能注意之情事，詎被
    告竟疏未注意，於上揭交岔路口未減速反超速通過，其就車
    禍之發生，有應注意能注意而不注意之過失，至為灼然。本
    件經送臺灣省基宜區車輛行車事故鑑定委員會鑑定，亦同此
    認定，有該委員會99年8月19日基宜鑑字第0995001825號函
    所附鑑定意見書存卷可參。又本件車禍之發生，導致告訴人
    受有前述傷勢，被告之過失行為與告訴人之受傷結果間，有
    相當因果關係，亦可認定。綜上所述，足認被告之自白與事
    實相符，堪以採信，本件事證明確，被告犯行洵堪認定，應
    予依法論科。
四、查被告係環安貨運公司貨車司機，平日以駕駛貨車為業，係
    從事駕駛業務之人，其因駕駛業務上之過失傷害告訴人，致
    告訴人受有犯罪事實欄所載之重傷害，核被告所為，係犯刑
    法第284條第2項後段之業務過失傷害致人重傷罪。被告於肇
    事後停留現場，於有偵查犯罪權限之機關或公務員發覺前，
    向據報前往處理之警員當場承認為肇事人，自首而接受裁判
    ，有自首情形紀錄表存卷可按，被告對於未發覺之罪自首而
    受裁判，爰依刑法第62條前段減輕其刑。
五、原審認被告犯行明確，予以論罪科刑，固非無見。惟查，告
    訴人因前揭被告過失傷害行為，而受有外傷性腦傷併左側偏
    癱，認知功能障礙，及左側鎖骨骨折併肩關節活動受限之傷
    勢，已符合嚴重減損1肢以上機能、於身體健康有重大不治
    之重傷害，此有財團法人羅許基金會羅東博愛醫院出具之診
    斷證明書及該醫院100年5月16日羅博醫字第1000500084號函
    附醫師說明表在卷可稽，原判決認定被告係犯普通業務過失
    傷害犯行，難謂與卷內事證相符，自有未洽。檢察官上訴理
    由指摘之事項雖未及此，然原判決既有前開可議之處，自應
    由本院予以撤銷改判。爰審酌本件被告駕車經過無號誌交岔
    路口，疏未注意減速慢行，因而肇事，致告訴人受有左側偏
    癱、認知功能障礙等重傷害，告訴人之傷勢甚為嚴重；並審
    酌被告就本件事故應負肇事次因之過失程度，以及被告犯後
    坦承犯行，並與告訴人以新臺幣320萬元（含強制責任險）
    達成和解，約定於99年12月28日給付完竣，惟被告除強制責
    任險外，迄今僅給付告訴人新臺幣9萬7千元，其餘款項概未
    給付之犯後態度等一切情狀，量處如主文第2項所示之刑，
    並諭知易科罰金之折算標準。
據上論斷，應依刑事訴訟法第455條之1第1項、第3項、第369條
第1項前段、第364條、第299條第1項前段，刑法第284條第2項後
段、第62條前段、第41條第1項前段，刑法施行法第1條之1，判
決如主文。
本案經檢察官張立言到庭執行職務。
中    華    民    國   100    年    8     月    2     日
            刑事第四庭審判長  法  官  林楨森
                              法  官  辜漢忠
                              法  官  鄧晴馨
上正本證明與原本無異。
本件不得上訴。
                              書記官  林怡君
中    華    民    國   100    年    8     月    2     日
本案論罪科刑主要法條：
中華民國刑法第284條第2項
（過失傷害罪）
從事業務之人，因業務上之過失傷害人者，處 1 年以下有期徒
刑、拘役或 1 千元以下罰金，致重傷者，處 3 年以下有期徒刑
、拘役或 2 千元以下罰金。